最　高　行　政　法　院　裁　定　　　　　　　　　　九十一年度裁字第四七八號
　　抗　告　人　勞工保險局
　　代　表　人　甲○○
　　訴訟代理人　鍾添錦　律師
右抗告人因與相對人清元興業股份有限公司間給付保險費事件，對於中華民國九十年
一月十二日臺北高等行政法院九十年度訴字第二六五三號裁定，提起抗告，本院裁定
如左︰
　　主  文
抗告駁回。
抗告訴訟費用由抗告人負擔。
　　理  由
一、按原告之訴，有起訴不合程式或不備其他要件者，行政法院應以裁定駁回之，行
    政訴訟法第一百零七條第一項第十款定有明文。次按抗告法院認抗告為不合法或
    無理由者，應為駁回抗告之裁定，同法第二百七十二條準用民事訴訟法第四百九
    十二條第一項亦有明文。
二、本件抗告意旨略謂：原審裁定所言之「保險費及滯納金限期繳納通知書，性質上
    為行政處分，已具執行力」等語，係誤解勞工保險條例規定意旨，蓋勞工保險為
    社會保險，具公法之性質，被保險人或投保單位依勞工保險條例之規定，應繳納
    保險費或滯納金，為公法上之給付義務，投保單位對應繳納之保險費未依該條例
    第十六條第一項前段規定限期繳納者，得寬限十五日，如在寬限期間仍未向保險
    人繳納者，自寬限期屆滿之翌日起至完納前一日止，每逾一日加徵其應納費額百
    分之○．二滯納金，但其加徵之滯納金額以至應納費一倍為限，加徵前項滯納金
    十五日後仍未繳納者，保險人應就其應繳之保險費及滯納金依法訴追。抗告人依
    前開規定起訴請求給付，符合行政訴訟法第八條第一項之規定，原審裁定不察，
    逕予駁回，顯有不適用法規之違法，應予廢棄云云。經查，勞工保險條例第十七
    條第二項前段：「加徵前項滯納金十五日後仍未繳納者，保險人應就其應繳之保
    險費及滯納金，依法訴追。」因於行政執行法公布施行前，苟無法律明文規定得
    逕為強制執行，或無法院之裁判作為執行名義，普通法院之民事執行處無從僅依
    保險人之限期履行書面據以對勞工保險費、滯納金之債務人實施強制執行。從而
    保險人自有依前開法律規定向普通法院民事庭起訴，或聲請依督促程序發支付命
    令之必要。惟行政執行法業於民國八十七年十一月十一日公布，並經行政院以命
    令定自九十年一月一日起施行，該法第十一條第一項第三款定有公法上金錢給付
    義務經以書面通知限期履行，得逕由主管機關移送執行之明文，則勞工保險之保
    險人原有起訴請求命債務人給付保險費等之必要，因行政執行法之施行而不存在
    。本件抗告人對相對人積欠之保險費應可依前開行政執行法規定，移送該管行政
    執行處逕為執行，無須向行政法院訴請判決命相對人為給付，重新取得執行名義
    ，則其提起訴訟係不備起訴其他要件。本件原審法院裁定時，行政執行法業已施
    行，抗告人並無提起訴訟請求判命給付保險費及滯納金之必要，抗告人於原審法
    院起訴所應具備之要件既有欠缺，且無從補正，原審裁定以其欠缺權利保護之要
    件，而予裁定駁回，雖其理由尚有瑕疵，惟其結論並無二致，仍應予維持，抗告
    意旨求為廢棄原裁定，為無理由，應予駁回。
三、據上論結，本件抗告為無理由，爰依行政訴訟法第二百七十二條、第一百零四條
    、民事訴訟法第四百九十二條第一項、第九十五條、第七十八條，裁定如主文。
中　　華　　民　　國　　九十一　　　年　　　六　　　　月　　　六　　　　日
                    最 高 行 政 法 院  第 四 庭
                                審 判 長 法  官　　　廖　政　雄
                                         法  官　　　趙　永　康
                                         法  官　　　林　清　祥
                                         法  官　　　鍾　耀　光
                                         法  官      姜  仁  脩
右  正  本  證  明  與  原  本  無  異
　　　　　　　　　　　　　　　　　　　　 法院書記官　莊　俊　亨
中　　華　　民　　國　　九十一　　　年　　　六　　　　月　　　六　　　　日
